【裁判字號】    88,訴,2179
【裁判日期】    890407
【裁判案由】    搶奪
【裁判全文】
臺灣臺中地方法院刑事判決                        八十八年度訴字第二一七九號
    公  訴  人  台灣台中地方法院檢察署檢察官
    被      告  甲○○
右列被告因搶奪案件，經檢察官提起公訴（八十八年度偵字第二一一八二號），本院
判決如左：
    主  文
甲○○連續意圖為自己不法之所有，而搶奪他人之動產，累犯，處有期徒刑壹年。
    事  實
一、甲○○曾因違反肅清煙毒條例案件，於民國八十二年五月二十四日經法院判處有
    期徒刑三年二月確定，並於八十五年八月一日執行完畢，猶不知悔改，竟基於意
    圖為自己不法所有之概括犯意，先於八十八年五月底某日下午十三時許，騎乘不
    詳機車前往台中縣烏日鄉○○路○段六七七號順捷通信有限公司（下稱順捷公司
    ），佯稱欲購買行動電話，順捷公司門市櫃檯小姐丙○○即拿出店內之摩托羅拉
    牌灰色行動電話及飛利浦牌黑色行動電話各一支供甲○○參考，甲○○即乘丙○○不及防備之際，搶奪上開二支行動電話，得手後，旋騎乘機車逃逸，嗣並於同
    年六月初某日，將其所搶得之上開摩托羅拉牌灰色行動電話及飛利浦牌黑色行動
    電話各一支，持至彰化市○○路附近，以每支新台幣（下同）一千六百元之代價
    販賣予真實姓名年籍不詳綽號「阿來」男子（由檢察官另簽分他案偵辦），甲○○共得款三千六百元供己花用。復於八十八年十月十一日下午十七時三十分許，
    在台中縣烏日鄉○○路二○三巷三弄某幼稚園門口附近，竟乘乙○○將其所有之
    皮包置於機車之前置物籃內，正準備迎接小孩放學而未及防備之際，動手掠取上
    開皮包一只（內有美金一百元及摩托羅拉牌行動電話一支），得手後，隨即逃回
    其台中縣烏日鄉○○路二○三巷三弄十九號住處，經乙○○當場發現一路追趕至
    甲○○住處，並向台中縣警察局烏日分局報案而會同警方查獲，並在上址扣得乙○○所有之皮包一只、美金一百元及摩托羅拉行動電話一支。
二、台中縣警察局烏日分局報請臺灣臺中地方法院檢察署檢察官偵查起訴。
    理  由
一、訊據被告甲○○固坦承於右揭時地搶奪乙○○之皮包等情，惟矢口否認其餘搶奪
    犯行，辯稱：伊並未搶順捷公司內之行動電話云云。經查：右揭事實，業據被告
    甲○○於警訊、偵查及本院審理初訊時均坦承不諱，核與被害人乙○○於本院審
    理時指述情節一致，並經被害人丙○○於警訊時當場指證無訛，復有贓物認領保
    管收據一紙附卷可稽，足徵被告甲○○前開自白與事實相符，堪予採信。被告事
    後翻異前詞，顯係圖卸刑責之詞，不足採信，事證明確，被告犯行洵堪認定。
二、核被告所為，係犯刑法第三百二十五條第一項之搶奪罪。被告先後二次搶奪犯行
    ，時間緊接，犯罪構成要件相同，顯係基於概括犯意而反覆為之，為連續犯，爰
    依刑法第五十六條之規定論以一罪論，並加重其刑。又被告曾因違反肅清煙毒條
    例案件，於八十二年五月二十四日經法院判處有期徒刑三年二月確定，並於八十
    五年八月一日執行完畢後，五年以內再犯本件有期徒刑以上之罪，為累犯，應依
    刑法第四十七條規定遞加重其刑。爰審酌被告正值青年，有多次前科紀錄、素行
    不佳，不思以勞力賺取金錢，竟先後二次搶奪他人財物，影響社會治安及民眾人
    身、財物之安危甚鉅等一切情狀，量處如主文所示之刑，以示懲儆。
據上論斷，應依刑事訴訟法第二百九十九條第一項前段，刑法第五十六條、第三百二
十五條第一項、第四十七條，判決如主文。
中      華      民      國      八十九      年      四      月    七    日
                                        法  官   崔 玲 琦
右正本證明與原本無異。
如不服本判決，應於送達後十日內向本院提出上訴狀 （須附繕本） ，上訴於台灣高
法院台中分院。
                                        書記官
中      華      民      國      八十九      年      四      月   十一   日
附錄本案論罪科刑法條全文：
刑法第三百二十五條第一項
意圖為自己或第三人不法之所有，而搶奪他人之動產者，處六月以上五年以下有期徒
刑。


司法院資訊處製作；財團法人民間司法改革基金會備份。
